1. Informations personnelles

Nom: AMOUSSOU Prénom: Josias

Date de naissance : 15/04/2002

Téléphone: +229 94973989

Email: amoussoujosias7@gmail.com

LinkedIn - Josias Amoussou

Adresse: Von Canal 3, Menontin, Cotonou

2. Résumé Professionnel

Étudiant passionné par l'informatique et le développement web, je me suis formé en HTML, CSS, JavaScript, PHP, MySQL, ReactJS et Laravel. J'ai de l'expérience dans la refonte de sites web ainsi que dans la gestion de pages Facebook. Par ailleurs, je possède des compétences en décoration intérieure et en installation de rideaux. Polyvalent, je propose des solutions créatives et efficaces tant dans le développement web que dans les services décoratifs.

3. Expériences professionnelles

Janvier 2021 – Présent | Secrétaire | ETS OMNI DÉCOR SERVICE

- Gestion des tâches administratives (rédaction de documents, gestion des courriers).
- Supervision et assistance sur les chantiers.
- Coordination des dépôts de documents.
- Rédaction de DAO, de factures (normalisées et proforma).
- Maîtrise de la décoration et pose de rideaux.

2023 – Présent | Community Manager | Église des Assemblées de Dieu du Bénin (Jéricho - Temple Salem)

- Gestion de la page Facebook de l'Église.
- Création et publication de contenu engageant.
- Élaboration de stratégies pour accroître l'engagement des abonnés.

2023 - Présent | Community Manager | JORI CENTER

- Gestion de la page Facebook.
- Création et rédaction de contenu adapté aux événements et activités de l'entreprise.

• Août 2024 | TO-DO List

- Conception d'une application simple de gestion des tâches.
- Langages utilisés: HTML, CSS, JavaScript, PHP, MySQL.

• Juillet 2024 | Site vitrine pour une entreprise

- Participation à la refonte du site d'une école (Eig), présentation claire et professionnelle des services et des informations essentielles.
- Langages utilisés: HTML, CSS.

• Septembre 2024 | Site d'E-commerce

- Développement d'une plateforme permettant la vente de produits, gestion des utilisateurs et paiements en ligne.
- Langages utilisés: HTML, CSS, ReactJS, Laravel, MySQL.



4. Diplômes

2019-2020 | Baccalauréat Série A2 | Collège Catholique Saint Augustin de Cotonou 2012-2013 | Certificat d'Études Primaires | École Primaire Catholique Saint Jean Baptiste de Cotonou

5. Formations et certifications

- 2024 (En cours) | Développement Web | EIG
 Compétences développées: HTML, CSS, JavaScript, PHP, MySQL, ReactJS, Laravel
- 2023 | Community Management | Blemama
 <u>Compétences développées</u>: Gestion des réseaux sociaux (Facebook) ,
 Stratégie de contenu , Création graphique (Canva)
- 2020 | Formation en Informatique | DGMI
 <u>Compétences développées</u>: Microsoft Word, Excel, PowerPoint, Canva, PixelLab

7. Centres d'intérêt

Basketball, Voyage, Musique: Guitare solo

8. Compétences Linguistiques

Français: Courant, Fon: Courant, Anglais: Maîtrise partielle

9. Personnes ressources

Nom: DEGUENON S.S Pélagie

Poste: Directrice de l'ETS OMNI DECOR SERVICES

Entreprise: I'ETS OMNI DECOR SERVICES

Contact: 00229 97148914

10. Date d'édition et signature

Date d'édition: 14/09/2024

AMOUSSOU Josias